【裁判字號】    98,審訴,2394
【裁判日期】    980721
【裁判案由】    毒品危害防制條例
【裁判全文】
臺灣高雄地方法院刑事判決            98年度審訴字第2394號
公  訴  人  臺灣高雄地方法院檢察署檢察官
被      告  乙○○
                      號
指定辯護人  本院公設辯護人黃秋葉
上列被告因毒品危害防制條例案件，經檢察官提起公訴（98年度
毒偵字第2435號），本院合議庭裁定由受命法官獨任依協商程序
審理，判決如下：
    主  文
乙○○施用第一級毒品，累犯，處有期徒刑捌月，扣案之注射針
筒壹支沒收；又施用第二級毒品，累犯，處有期徒刑肆月。應執
行有期徒刑拾月，扣案之注射針筒壹支沒收。
    事實及理由
一、本件犯罪事實及證據，除犯罪事實「於97年4 月10日因停止
    其處分之出監。而於97年7 月2 日強制戒治期滿」更正為「
    於97年4 月10日強制戒治執行完畢出監」；「以95年度簡字
    第6178號判決判處有期徒刑4 月確定」更正為「以95年度簡
    上字第1331號判決判處有期徒刑4 月確定」；「於不詳時間
    、地點」更正為「在其高雄縣永安鄉○○村○○路光明10巷
    63號之住處」；證據部分補充「被告乙○○於本院審理中之
    自白」外，餘均引用檢察官起訴書之記載，如附件。
二、本件被告業已認罪，並經辯護人協助下與檢察官於審判外達
    成協商之合意，渠等合意內容為：被告願受科刑範圍如主文
    所載。經核被告所為，係犯毒品危害防制條例第10條第1 項
    之施用第一級毒品罪，及同條第2 項之施用第二級毒品罪，
    而被告有起訴書所載之前科紀錄乙情，有臺灣高等法院被告
    前案紀錄表在卷可稽，其受有期徒刑執行完畢，5 年內故意
    再犯本件最重本刑為有期徒刑以上之2 罪，為累犯，均應依
    刑法第47條第1 項規定加重其刑。此外，上開協商合意內容
    ，並無刑事訴訟法第455 條之4 第1 項所列不得認罪協商之
    情形，本件既經檢察官聲請改依協商程序而為判決，本院爰
    不經言詞辯論，於協商合意範圍內為協商判決。
三、應適用之法條：刑事訴訟法第455 條之4 第2 項、第455 條
    之8 、第454 條第2 項，毒品危害防制條例第10條第1 項、
    第2 項，刑法第11條前段、第47條第1 項、第51條第5 款、
    第38條第1 項第2 款。
四、本判決除有刑事訴訟法第455 條之4 第1 項第1 款、第2 款
    、第4 款、第6 款、第7 款所定情形之一，或違反同條第2
    項規定者外，不得上訴。
本案經檢察官陳麗琇到庭執行職務。
中    華    民    國    98    年    7     月    21    日
                  刑事第十庭    法  官  陳君杰
以上正本證明與原本無異。
如不服本判決應於收受判決後10日內向本院提出上訴書狀，並應
敘述具體理由。其未敘述上訴理由者，應於上訴期間屆滿後20日
內向本院補提理由書(均須按他造當事人之人數附繕本)「切勿逕
送上級法院」。
中    華    民    國    98    年    7     月    21    日
                                書記官  李承悌
附錄本判決論罪科刑法條全文：
毒品危害防制條例第10條
施用第一級毒品者，處6 月以上5 年以下有期徒刑。
施用第二級毒品者，處3年以下有期徒刑。
附件：
臺灣高雄地方法院檢察署檢察官起訴書
                                    98年度毒偵字第2435號
    被      告  乙○○  男  38歲（民國○○年○月○○日生）
                        住高雄縣永安鄉○○村○鄰○○路光
                          明10巷63號
                        身分證統一編號：Ｚ000000000號
上列被告因違反毒品危害防制條例案件，業經偵查終結，認應提
起公訴，茲將犯罪事實及證據並所犯法條分述如下：
        犯罪事實
一、乙○○前於民國96年間因施用毒品案件，經臺灣高雄地方法
    院以96年度毒聲字第1043號裁定令入戒治處所施以強制戒治
    ，於97年4月10日因停止其處分之出監，而於 97年7月2日強
    制戒治期滿，經本署檢察官以 97年度戒毒偵字第185號案件
    為不起訴處分。復於92年間，因竊盜案件，經臺灣高雄地方
    法院以92年易字第642號判決判處有期徒刑1年確定，並於93
    年8月31日縮刑期滿執行完畢。再於 95年間因詐欺案件，經
    臺灣高雄地方法院以95年度簡字第6178號判決判處有期徒刑
    4月確定，嗣經減為有期徒刑2月，而於97年6月9日執行完畢
    。詎其仍不知悔改，猶未戒除毒癮，基於施用第二級毒品甲
    基安非他命之犯意，自 98年3月10日14時20分許為警採集尿
    液時起回溯24小時內（不含為公權力拘束之時間），於不詳
    之時間、地點，以不詳之方式施用第二級毒品甲基安非他命
    1次。再基於施用第一級毒品海洛因之犯意，自98年3月10日
    14時20分許為警採集尿液時起回溯24小時內（不含為公權力
    拘束之時間），於不詳之時間、地點，以不詳之方式施用第
    一級毒品海洛1次。嗣於 98年3月10日9時40分許，警方因調
    查毒品危害防制條例案件，持臺灣臺南地方法院所核發之98
    年度聲搜字第 295號搜索票前往陳炳煬位於高雄縣岡山鎮○
    ○路 225巷20弄13號之住處內執行搜索，並於當時在場之乙
    ○○所隨身攜帶之筆型手電筒內，搜得注射毒品用之針筒 1
    支，遂將陳炳煬、乙○○ 2人帶案偵辦，經警徵得乙○○之
    同意後採集其尿液送驗，檢驗結果呈安非他命、甲基安非他
    命、及海洛因代謝物嗎啡、可待因陽性反應，始悉上情。
二、案經臺南縣警察局報告偵辦。
         證據並所犯法條
 一、證據清單與待證事實
    ┌──┬───────────┬───────────────────┐
    │編號│   證 據 名 稱        │        待    證    事    實          │
    ├──┼───────────┼───────────────────┤
    │ 一 │長榮大學98年3月30日所 │證明被告有如犯罪事實欄所述，施用第一級│
    │    │出具之濫用藥物尿液檢驗│毒品海洛因、第二級毒品甲基安非他命之犯│
    │    │報告、臺南縣警察局刑警│罪事實。                              │
    │    │大隊採集尿液姓名對照表│                                      │
    │    │。                    │                                      │
    ├──┼───────────┼───────────────────┤
    │二  │臺灣臺南地方法院98年度│ 證明上述一之犯罪事實                 │
    │    │聲搜字第 295號搜索票、│                                      │
    │    │搜索扣押筆錄、扣押物品│                                      │
    │    │目錄表、扣押物品證明書│                                      │
    │    │、扣案物品照片1張、扣 │                                      │
    │    │案之針筒及筆型手電筒。│                                      │
    ├──┼───────────┼───────────────────┤
    │三  │本署刑案資料查註紀錄表│證明被告前因毒品危害防制條例案件，為法│
    │    │                      │院裁定送強制戒治，執行完畢釋放後，五年│
    │    │                      │內再犯施用毒品之犯行。及被告曾受有期徒│
    │    │                      │刑之執行完畢後，5 年以內故意再犯本件有│
    │    │                      │期徒刑以上之罪之事實。                │
    └──┴───────────┴───────────────────┘
二、核被告乙○○所為，係犯毒品危害防制條例第 10條第1項之
    施用第一級毒品、同條第 2項施用第二級毒品甲基安非他命
    罪嫌，其所犯上開 2罪間犯意個別、行為有異、罪名互殊，
    請予分論併罰。另被告曾受有期徒刑之執行完畢後，五年以
    內故意再犯本件有期徒刑以上之罪，為累犯，請依刑法第47
    條第 1項規定加重其刑。又，被告施用前持有第一級毒品海
    洛因、第二級毒品甲基安非他命之低度行為，應為施用之高
    度行為所吸收，不另論罪。又扣案之針筒 1支，為被告所有
    ，供犯罪所用之物，請依刑法第 38條第1項第2款、同條第3
    項宣告沒收。
三、依毒品危害防制條例第 23條第2項、刑事訴訟法第251條第1
    項提起公訴。
   此  致
臺灣高雄地方法院
中    華    民    國    98    年    5     月    6     日
                              檢  察  官  甲  ○  ○
上正本證明與原本無異
中    華    民    國    98    年    6     月     1    日
                              書  記  官  邵  韋  中
所犯法條：
毒品危害防制條例第10條
施用第一級毒品者，處六月以上五年以下有期徒刑。
施用第二級毒品者，處三年以下有期徒刑。


司法院資訊處製作；財團法人民間司法改革基金會備份。
